【裁判字號】    95,易,350
【裁判日期】    950918
【裁判案由】    竊盜
【裁判全文】
臺灣基隆地方法院刑事判決               95年度易字第350號
公  訴  人  臺灣基隆地方法院檢察署檢察官
被      告  乙○○
上列被告因竊盜案件，經檢察官聲請簡易判決處刑（95年度偵字
第3572號），本院認為不宜以簡易判決處刑，經改依通常程序審
理後，被告於準備程序時自白犯罪，本院合議庭認宜以受命法官
獨任進行簡式審判程序，判決如下：
    主  文
乙○○竊盜，累犯，處有期徒刑柒月。扣案之螺絲起子壹支沒收
。
    事實及理由
壹、程序部分：
  (一)按檢察官聲請以簡易判決處刑之案件，經法院認為有刑事訴
    訟法第451條之1第4項但書之情形者，應適用通常程序審判
    之，刑事訴訟法第452條定有明文，本院合議庭認本件有刑
    事訴訟法第451條之1第4項但書之情形，不宜以簡易判決處
    刑，故由本院適用通常程序審判。
  (二)又本件被告乙○○所犯者非為死刑、無期徒刑、最輕本刑為
    3年以上有期徒刑之罪或高等法院管轄第一審案件，其於準
    備程序進行中，先就被訴事實為有罪之陳述，經告知其簡式
    審判程序之旨，並聽取公訴人、被告之意見後，本院合議庭
    業已依刑事訴訟法第273條之1第1項之規定，裁定由受命法
    官獨任以簡式審判程序進行本案之審理，且依同法第273條
    之2規定，簡式審判程序之證據調查，不受第159條第1項、
    第16 1條之2、第161條之3、第163條之1及第164條至第170
    條規定之限制，合先敘明。
貳、實體方面：
一、本件犯罪事實、證據，除引用如附件檢察官聲請簡易判決處
    刑書之記載外，並補充如下：
  (一)犯罪事實部分：
  1.檢察官聲請簡易判決處刑書犯罪事實欄第2行所載「縮短刑
    期執行完畢」應更正為「易科罰金執行完畢」。
  2.被告係以其所有客觀上足以對人之生命、身體造成危害，可
    供兇器使用之螺絲起子為本案竊盜行為。
  (二)證據部分：
    補引「被告於本院準備程序及審理時之自白」、「扣案之螺
    絲起子1支」為證據。
二、論罪科刑：
  (一)查螺絲起子係金屬材質，質地尖硬，乃客觀上足以對人之生
    命、身體造成危害之兇器，被告持以行竊，核其所為，係犯
    刑法第321條第1項第3款之攜帶兇器竊盜罪。
  (二)被告曾因竊盜案件，經本院判處有期徒刑4月確定，並於91
    年4月18日易科罰金執行完畢，有臺灣高等法院被告全國前
    案紀錄表1紙在卷可稽，其受有期徒刑執行完畢後5年內，故
    意再犯本件有期徒刑以上之罪，為累犯，應依刑法第47條第
    1項規定加重其刑（按被告行為後，94年2月2日修正公布，
    並自95年7月1日施行之刑法第47條雖增為2項，惟就有期徒
    刑執行完畢5年後故意再犯有期徒刑以上之罪者，不論依修
    正前之刑法第47條或修正後之刑法第47條第1項之規定，均
    構成累犯，故就「5年內故意再犯有期徒刑以上之罪」而言
    ，其累犯之規定並未變更，自不生新舊法比較問題，應逕依
    現行刑法第47條第1項規定，論以累犯，並加重其刑）。
  (三)爰審酌被告前已有竊盜之前科（參本院卷附臺灣高等法院被
    告前案紀錄表），猶不知悔改，其年輕力壯，不思以正途取
    得機車零件使用，而為本案竊盜犯行，所為已侵害被害人財
    產法益，惟審酌其竊得財物之價值非鉅及其犯後坦承犯行之
    態度等一切情狀，量處如主文所示之刑，以示懲儆。
三、沒收之諭知：
    本院扣案之螺絲起子1支，為被告所有供本案竊盜所用之物
    ，業據被告供承在卷，爰依刑法第38條第1項第2款規定予以
    宣告沒收。
四、應適用之法條：
    刑事訴訟法第452條、第273條之1條第1項、第310條之2、
    第454條、第299條第1項前段，第321條第1項第3款、第47條
    第1項、第38 條第1項第2款。
本案經檢察官丙○○到庭執行職務。
中    華    民    國    95    年    9    月    18     日
                  刑事第四庭法  官  王美婷
以上正本證明與原本無異。
對於本件判決如有不服，應於收受送達後10日內，向本院提出上
訴書狀，上訴於臺灣高等法院，並按他造當事人之人數附具繕本
。
中    華    民    國    95    年    9     月    18    日
                            書記官  劉珍珍
附錄論罪法條
中華民國刑法第321條第1項第3款
犯竊盜罪而有左列情形之一者，處 6 月以上、 5 年以下有期徒
刑：
三  攜帶兇器而犯之者。
附件：
臺灣基隆地方法院檢察署檢察官聲請簡易判決處刑書
                                       95年度偵字第3572號
     被      告  乙○○  男  45歲（民國○○年○月○○日生）
                         住基隆市○○區○○路6巷20號
                         國民身分證統一編號：Ｚ000000000號
 上列被告因竊盜案件，業經偵查終結，認為宜聲請以簡易判決處
 刑，茲將犯罪事實及證據並所犯法條分敘如下：
           犯罪事實
 一、乙○○於民國90年間曾因竊盜案件，經臺灣基隆法院判處有
     期徒刑4 月確定，甫於91年4 月18日縮短刑期執行完畢。竟
     不知悔改，復意圖為自己不法所有，於95年8月7日11時10
     分許，在基隆市○○路南榮公墓附近，見車牌號碼ＬＤＯ─
     697 號重型機車停放該處，以自備之螺絲起子竊取機車零件
     後照鏡、電子整流器及機車螺絲等，得手後供己使用，適為
     經過之巡邏員警發現，為警當場查獲。
 二、案經基隆市警察局第一分局報告偵辦。
           證據並所犯法條
 一、上揭時、地竊取車牌號碼ＬＤＯ─697號重型機車之機車零
     件之事實，業據被告乙○○供認不諱，核與被害人丁○○所
     指訴之情節相符，並有車輛竊盜、車牌失竊資料個別查詢報
     表─查詢車輛認可資料、車籍作業系統─查詢車輛認可資料
     各1 份及竊得零件之照片6 幀附卷可稽。可徵被告之自白非
     虛。綜上，被告竊盜犯行洵堪認定。
 二、核被告乙○○所為，係犯刑法第321 條第1 項第3 款第之加
     重竊盜罪嫌。另被告曾受有期徒刑之執行完畢後（詳本署刑
     案資料查註紀錄表），5 年內再犯本件有期徒刑以上之罪，
     為累犯，亦請依刑法第47條規定加重其刑。
 三、依刑事訴訟法第451 條第1 項聲請逕以簡易判決處刑。
     此    致
 臺灣基隆地方法院基隆簡易庭
 中    華    民    國    95    年    8    月    17    日
                               檢察官  甲  ○  ○
 本件正本證明與原本無異
 中    華    民    國    95    年    8    月    18    日
                               書記官  賴  麗  珠
 附錄所犯法條：
 刑法第321條
 犯竊盜罪而有左列情形之一者，處6月以上、5年以下有期徒刑：
 一  於夜間侵入住宅或有人居住之建築物、船艦或隱匿其內而犯
     之     者。
 二  毀越門扇、牆垣或其他安全設備而犯之者。
 三  攜帶兇器而犯之者。
 四  結夥三人以上而犯之者。
 五  乘火災、水災或其他災害之際而犯之者。
 六  在車站或埠頭而犯之者。
 前項之未遂犯罰之。


司法院資訊處製作；財團法人民間司法改革基金會備份。
